【裁判字號】    92,易,597
【裁判日期】    920624
【裁判案由】    妨害自由
【裁判全文】
臺灣彰化地方法院刑事判決                          九十二年度易字第五九七號
    公  訴  人  臺灣彰化地方法院檢察署檢察官
    被      告  乙○○
右列被告因妨害自由案件，經檢察官提起公訴（九十二年度偵字第三０四六號），本
院判決如左：
        主  文
乙○○以強暴使人行無義務之事，及妨害人行使權利，處拘役伍拾日，如易科罰金，
以參佰元折算壹日。
        事  實
一、乙○○有竊盜、違反麻醉藥品管理條例等案件（均未構成累犯），其於民國九十
    二年四月二日二十二時四十分許，與其女友丙○○在彰化縣員林鎮○○路○段六
    五五號裘諾咖啡館內發生爭吵，乙○○竟基於強制之犯意，以右手勒住丙○○脖
    子並抓住其左手，以強暴方法，欲迫使丙○○離去，使丙○○行無義務之事，致
    丙○○受有右頸瘀紅、右前臂及左上臂瘀紅等傷害（傷害部分於偵查中，業已撤
    回告訴），丙○○立即取出行動電話報警，乙○○見狀，為制止丙○○使用電話
    ，乃接續前開強制犯意，強行取走（無不法所有之意圖）丙○○所有之前揭行動
    電話不讓丙○○撥打電話報警後獨自離去，至翌日始將該行動電話還給丙○○，
    致妨害丙○○使用前揭行動電話之權利。嗣經丙○○報警，始查悉上情。
二、案經丙○○訴由彰化縣警察局員林分局報請台灣彰化地方法院檢察署檢察官偵查
    起訴。
        理  由
一、右揭犯罪事實，業據被告乙○○於警訊中及本院審理時坦承不諱，核與告訴人丙
    ○○於警、偵訊中及本院審理時之指訴，目擊證人甲○○於警、偵訊中之證述情
    節相符。此外，復有行政院衛生署彰化醫院出具之驗傷診斷書及上開行動電話照
    片二幀附卷可資佐證。足徵被告之自白與事實相符，本件事證業已明確，被告犯
    行堪以認定。
二、被告先迫使告訴人離去裘諾咖啡館，再接續妨害告訴人使用行動電話，核其所為
    ，係犯刑法第三百零四條第一項強制罪。爰審酌被告之品行，係欲其女友返家致
    發生爭執而罹本罪，犯罪之目的、方法、所生危害，已得其女友即告訴人丙○○
    之諒解（參卷附和解書及告訴人於本院審判筆錄），及犯後坦承犯行，態度尚佳
    等一切情狀，量處如主文所示之刑，並諭知易科罰金之折算標準，以示懲處。
據上論斷，應依刑事訴訟法第二百九十九條第一項，刑法第三百零四條第一項、第四
十一條第一項前段，罰金罰鍰提高標準條例第一條前段、第二條，判決如主文。
本件經檢察官孫源志到庭執行職務。
中      華      民      國      九十二     年     六    月    二十四    日
                                臺灣彰化地方法院刑事第一庭
                                    法      官  陳  秋  錦
右正本證明與原本無異。
如不服本判決，應於判決送達後十日內，向本院提出上訴狀（須附繕本）。
告訴人或被害人對於判決如有不服具備理由請求檢察官上訴者，其上訴期間之計算係
以檢察官收受判決正本之日期為準。
                                    法院書記官  于  淑  真
中      華      民      國      九十二     年     六    月    二十四    日
刑法第三百零四條
以強暴、脅迫使人行無義務之事或妨害人行使權利者，處三年以下有期徒刑、拘役或
三百元以下罰金。
前項之未遂犯罰之。


司法院資訊處製作；財團法人民間司法改革基金會備份。
